lt-LT: Vairo mechanizmo apdaila / danga: Anoduota; Neapdorotas metalas; Juodasis oksidas; Dengta e. būdu (elektrokatalizinė danga); Dažyta; Miltelinė danga; Cinkuota; Kita
ru: Отделка и покрытие рулевой рейки: Анодированное; Без покрытия (голый металл); Черное оксидное покрытие; С электрофорезным покрытием; Окрашенное; Порошковое покрытие; Оцинкованное; Другое
sl-SI: Končna obdelava/premaz krmilnega droga: Anodizirano; Gola kovina; Črni oksid; Kataložno lakirano (e-premaz); Pobarvano; Prašno lakirano; Pocinkano; Drugo
nb: Overflatebehandling/belegg på styresnekke: Anodisert; Bart metall; Svart oksid; E-belagt (elektrobelegg); Lakkert; Pulverlakkert; Sinkbelagt; Annet
hr-HR: Završna obrada/premaz letve upravljača: Anodizirano; Goli metal; Crni oksid; E-premaz (elektropremaz); Obojano; Plastificirano; Pocinčano; Ostalo
ja: ステアリングラック仕上げ/コーティング: アルマイト加工; ベアメタル; 黒染め処理; 電着塗装; 塗装; 粉体塗装; 亜鉛メッキ; その他
en: Steering rack finish/coating: Anodized; Bare metal; Black oxide; E-coated (electrocoat); Painted; Powder-coated; Zinc plated; Other
ro-RO: Finisaj/strat de acoperire pentru caseta de direcție: Anodizat; Metal neacoperit; Oxid negru; Vopsit electrostatic (electrocoat); Vopsit; Vopsit cu pulbere; Placat cu zinc; Altele
nl: Stuurhuis afwerking/coating: Geanodiseerd; Kaal metaal; Zwart oxide; E-coated (elektrocoating); Gespoten; Gepoedercoat; Verzinkt; Overige
pl: Wykończenie/powłoka przekładni kierowniczej: Anodowane; Surowy metal; Czarna oksyda; Powłoka kataforetyczna (E-coat); Malowana; Malowana proszkowo; Ocynkowana; Inne
fr: Finition ou revêtement de la crémaillère de direction: Anodisé; Métal nu; Oxyde noir; Revêtement par cataphorèse; Peint; Thermolaqué; Zingué; Autre
hu: Kormányzás állvány kikészítés/bevonat: Eloxált; Csupasz fém; Fekete oxid; E-bevonat (elektroforetikus); Festett; Porfestett; Horganyzott; Egyéb
th: การบังคับเลี้ยวผิวเคลือบ/เคลือบอาหาร: อะโนไดซ์; โลหะเปลือย; ออกไซด์สีดำ; อีโค้ท (เคลือบด้วยไฟฟ้า); ทำสี; พ่นสีฝุ่น; ชุบสังกะสี; อื่นๆ
es: Acabado/recubrimiento del soporte de dirección: Anodizado; Metal desnudo; Óxido negro; Recubrimiento electrónico (electrocoat); Pintado; Recubrimiento en polvo; Cincado; Otro
da: Finish eller belægning for tandstang: Anodiseret; Bart metal; Sortoxideret; E-coatet (elektrolakering); Malet; Pulverlakeret; Forzinket; Andet
bg-BG: Покритие/финиш на кормилната рейка: Анодизирано; Гол метал; Черна оксидация; E-покритие (електрофореза); Боядисано; Прахово боядисано; Поцинковано; Друго
el: Φινίρισμα/επίστρωση κρεμαγιέρας τιμονιού: Ανοδιωμένο; Γυμνό μέταλλο; Μαύρο οξείδιο; Με ηλεκτροστατική βαφή (e-coated); Βαμμένο; Ηλεκτροστατική βαφή; Επιψευδαργυρωμένο; Άλλο
vi: Lớp phủ/hoàn thiện của thước lái: Mạ anod; Kim loại trần; Oxit đen; Phủ E-coat (phủ tĩnh điện); Sơn; Sơn tĩnh điện; Mạ kẽm; Khác
sv: Ytbehandling/beläggning för styrväxel: Anodiserad; Ren metall; Svartoxiderad; E-coatad (elektrobeläggning); Lackerad; Pulverlackerad; Förzinkad; Övrigt
ko: 스티어링 랙 마감/코팅: 아노다이징; 베어 메탈; 흑색 산화 피막; 전착 도장(일렉트로코트); 도장; 분체 도장; 아연 도금; 기타
pt-BR: Cremalheira de direção acabamento/revestimento: Anodizado; Metal nu; Óxido negro; E-coat (pintura eletroforética); Pintado; Revestimento a pó; Zincado; Outro
tr: Direksiyon rafı kaplaması/yüzeyi: Eloksallı; Çıplak metal; Siyah oksit; E-kaplamalı (elektro-kaplama); Boyalı; Toz boya kaplamalı; Çinko kaplama; Diğer
it: Finitura/rivestimento del pannello dello sterzo: Anodizzato; Metallo nudo; Ossido nero; Verniciato per cataforesi (e-coat); Verniciato; Verniciato a polvere; Zincato; Altro
zh-TW: 轉向架表面處理/塗層: 陽極處理; 裸金屬; 染黑處理; 電著塗裝 (electrocoat); 上漆; 粉體塗裝; 鍍鋅; 其他
cs: Povrchová úprava/potažení řízení: Eloxovaný; Holý kov; Černěný; S kataforézním lakem (KTL); Lakovaný; Práškově lakovaný; Pozinkovaný; Jiné
pt-PT: Acabamento/revestimento da cremalheira de direção: Anodizado; Metal nu; Óxido negro; Eletrodeposição (e-coat); Pintado; Revestimento a pó; Zincado; Outro
de: Oberfläche/Beschichtung des Lenkgetriebes: Eloxiert; Blankes Metall; Brüniert; KTL-beschichtet; Lackiert; Pulverbeschichtet; Verzinkt; Sonstige
sk-SK: Povrchová úprava/náter riadiacej tyče: Eloxované; Čistý kov; Čiernené (brunírované); Kataforézne lakovanie (KTL); Maľované; Ošetrené práškovou farbou; Pozinkované; Iné
zh-CN: 转向齿条表面处理/涂层: 阳极氧化; 裸金属; 发黑处理; 电泳涂装; 烤漆; 粉末涂层; 镀锌; 其他
fi: Hammastangon viimeistely/pinnoite: Anodisoitu; Paljas metalli; Mustaoksidointi; KTL-pinnoitettu (E-coat); Maalattu; Jauhemaalattu; Sinkitty; Muu